【裁判字號】    89,自,139
【裁判日期】    890429
【裁判案由】    詐欺
【裁判全文】
臺灣臺中地方法院刑事判決                          八十九年度自字第一三九號
    自  訴  人  甲○○
    被      告  乙○○
右列被告因詐欺案件，經自訴人提起自訴，本院判決如左：
    主    文
乙○○以詐術得財產上不法之利益，處拘役肆拾日。緩刑貳年。
    事    實
一、乙○○於民國八十八年七月三十一日起至同年十一月上旬止，至設於臺中市○○
    路一０九號十樓之太陽神ＫＴＶ店消費十餘次，累積消費總金額為新臺幣（下同
    ）二十萬三、四千元，因與甲○○熟識，故兩人約定由甲○○先代為墊付消費款
    ，其中三、四千元部分，已先為清償，距乙○○明知其設於第七商業銀行帳號二
    六六之一號支票存款帳戶，業於八十八年十月廿九日經銀行公告拒絕往來，顯無
    支付能力，竟基於意圖為自己不法利益之犯意，仍於八十九年十二月二十八日，
    在臺中縣大里市○○路○段九十一號乙○○之公司內，交付上開銀行支票帳戶，
    支票號碼分別為六四七五四號、六四七五五號，發票日期分別為八十九年一月二
    十六日、八十九年二月十五日，票面金額均為十萬元之支票二張予甲○○，使甲
    ○○陷於錯誤應允收受該二張支票，以抵償先前代墊之消費款，嗣甲○○於八十
    九年一月二十六日遵期提示而遭退票，始知受騙。
二、案經甲○○提起自訴。
    理    由
一、訊據被告乙○○對其於右揭時間至太陽神ＫＴＶ店內消費十餘次，並約定由自訴
    人代為墊款，惟其明知設於第七商業銀行帳號二六六之一號支票存款帳戶，業於
    八十八年十月廿九日經銀行公告拒絕往來，仍交付票面金額均為十萬元之支票二
    張予甲○○，嗣甲○○於八十九年一月二十六日遵期提示而遭退票之事實，供認
    不諱，惟矢口否認有詐欺之故意，辯稱：伊交付支票給自訴人當時，有告知支票
    已拒絕住來，到期前會辦理拒往兌付，後來因為伊收到之他人支票跳票，所以沒
    有兌現云云。惟查：
（一）被告所交付之上開二張支票，於八十八年十月二十九日經銀行列為拒絕往來戶
      等情，有臺中市票據交換所八十九年三月三十一日中市票交乙字第八九０五二
      ０號函、第七商業銀行八十九年四月十三日七大里字第二０九七號函、上開支
      票二張及存款不足退票理由單影本一紙在卷可按。該支票帳戶於八十八年十月
      二十九日既已列為拒絕往來戶，而被告於八十八年十二月間交付該二張支票時
      ，已明知該支票已拒絕往來之事實，卻為拖延告訴人之催討而達延期清償之利
      益，而仍交付上開絕對無法清償之支票與告訴人，是被告確有施用詐術使告訴
      人陷於錯誤之詐欺之故意。
（二）被告雖辯稱：已將拒絕往來之事實告知自訴人，支票屆期會辦理拒往兌付云云
      ，然被告於八十八年十一月廿六日及八十九年一月十七日雖有至第七商業銀行
      辦理拒往兌付，惟其於八十八年十一月廿六日辦理兌付之票據號碼為六四七九
      二號、票載金額為十七萬九千四百八十四元，其於八十九年一月十七日辦理兌
      付之票據號碼為六四七八三號、六四七八四號，票載金額均為九萬五千元，均
      非被告交付於自訴人之二張支票等情，有第七商業銀行前揭函及其所附之支存
      存款戶拒絕往來後申請兌付票據申請書在卷可證，且上開二張支票亦遭退票，
      均可證被告並無使該二張支票兌現之意思，其辯稱無詐欺之故意，洵不可採。
（三）綜上所述，被告上揭辯詞，顯係事後卸責之詞不足採信，其詐欺犯行，事證明
      確，洵堪認定。
二、核被告所為，係犯刑法三百三十九條第二項之詐欺得利罪。爰被告審酌犯後大致
    坦承犯行，其詐欺所得之數額並非鉅大，且與自訴人達成和解，尚有清償之誠意
    等一切情狀，量處如主文所示之刑，以資懲儆。查被告未曾受有期徒刑以上刑之
    宣告，此有臺灣高等法院被告全國前案記錄表在卷可按，因一時失慮，致觸犯本
    案犯行，且其犯後亦與告訴人達成和解，並已分期清償之事實，業據告訴人及被
    告供述在卷，經此刑之教訓，自當知所警惕，而無再犯之虞，本院綜核各情，認
    前開對其刑之宣告，以暫不執行為適當，爰併宣告緩刑二年，以啟自新。
據上論斷，應依刑事訴訟法第三百四十三條、第二百九十九條第一項前段，刑法第三
百三十九條第二項、第一項、第七十四條第一款、罰金罰鍰提高標準條例第一條前段
，判決如主文。
中      華      民      國    八十九    年      四      月    二十九    日
                                    臺灣臺中地方法院刑事第四庭
                                            法  官  楊  真  明
右正本證明與原本無異。
如不服本判決，應於判決送達後十日內向本院提出上訴狀，上訴於臺灣高等法院臺中
分院( 須附繕本 )。
                                           書記官
中      華      民      國    八十九    年      五      月      一      日
附錄本案論罪科刑法條全文：
刑法第三百三十九條第一項
意圖為自己或第三人不法之所有，以詐術使人將本人或第三人之物交付者，處五年以
下有期徒刑、拘役或科或併科一千元以下罰金。


司法院資訊處製作；財團法人民間司法改革基金會備份。
